臺北高等行政法院裁定
                                      99年度訴字第2515號
原      告　陳永財
被      告　金門縣政府
代　表　人　李沃士（縣長）住同上
訴訟代理人　李志澄　律師
複 代 理人  林國明　律師
上列當事人間因有關土地事務事件，不服內政部中華民國99年10
月27日台內訴字第0990188751號訴願決定，提起行政訴訟，本院
裁定如下：
　　主  文
原告之訴駁回。
訴訟費用由原告負擔。
　　理  由
一、按我國關於民事訴訟與行政訴訟之審判，依現行法律之規定
    ，分由不同性質之法院審理，係採二元訴訟制度。除法律別
    有規定外，關於因私法關係所生之爭執，由普通法院審判；
    因公法關係所生之爭議，則由行政法院審判之。惟在審判權
    出現衝突時，立法者為使審判權歸屬之爭議儘速確定，自得
    依職權衡酌訴訟案件之性質及既有訴訟制度之功能等而為設
    計。是其於行政訴訟法第12條之2第1項規定：「行政法院認
    其有受理訴訟權限而為裁判經確定者，其他法院受該裁判之
    羈束。」並基於相同理由，於民事訴訟法第31條之2第1項規
    定：「普通法院認其有受理訴訟權限而為裁判經確定者，其
    他法院受該裁判之羈束。」準此，倘當事人已向普通法院提
    起訴訟，普通法院已認定其有審判權並進而為裁判經確定者
    ，即不容再由其他審判權法院為相異之認定，而應受該裁判
    之羈束。若當事人於普通法院裁判經確定後，復向行政法院
    提起行政訴訟者，其起訴為不合法又不能補正，依行政訴訟
    法第107條第1項第1款：「原告之訴，有下列各款情形之一
    者，行政法院應以裁定駁回之。但其情形可以補正者，審判
    長應定期間先命補正：一、訴訟事件不屬行政訴訟審判之權
    限者。但本法別有規定者，從其規定。……」規定，行政法
    院應以裁定駁回之。
二、查原告於民國（下同）90年1月5日向被告提出離島建設條例
    縣有土地購回申請書，申請購回金門縣金湖鎮湖字63129 地
    號縣有土地未使用部分之土地，被告以90年2 月23日（90）
    府財字第9007163 號書函復：「……經查案內土地於重測後
    業已併入金湖鎮○村段41地號土地範圍內，且該土地係屬供
    公眾使用之巷道及道路使用，本案土地購回乙節，核與規定
    不合，所請歉難同意……。」原告申請調處，經金門縣不動
    產糾紛調處委員會於90年7 月6 日召開調處會議，調處結果
    ：「本案除現有道路、計劃道路、現有巷道及現成之建物外
    如圖例藍色斜線部分所示准申請人依規定購回，請地政局依
    程序辦理。」被告嗣以90年7 月9 日（90）府地字第902538
    8 號函檢送上開會議紀錄予原告。原告不服調處結果，依離
    島建設條例第9 條之規定提起民事訴訟，案經福建金門地方
    法院○年○月○日以○年度訴字第○號判決駁回原告之訴確
    定，此有上開福建金門地方法院民事判決影本附卷可稽（見
    本院卷第28-30 頁），復經本院調取上開民事案卷核閱屬實
    。從而，福建金門地方法院既已認其有審判權而為裁判經確
    定，本院依上開民事訴訟法第31條之2 第1 項規定，即受該
    判決之羈束，並不得為相異之認定。然本件原告嗣後又多次
    向被告申請購回土地未果，經提起訴願遭駁回後，依離島建
    設條例第9 條規定，向本院起訴求為判決被告應將原列金門
    縣金湖鎮湖字63129 地號土地，經徵購使用剩餘土地約計27
    0 平方公尺准原告依法購回，依上開規定及說明，其起訴即
    非合法；又該案件已依民事訴訟就實體判決確定，本院亦無
    從依行政訴訟法第12條之2 第2 項，依職權以裁定將本案移
    送民事法院。是依行政訴訟法第107 條第1 項第1 款規定，
    應以裁定駁回之。
三、依行政訴訟法第107條第1項第1款、第104條、民事訴訟法第
    95條、第78條，裁定如主文。
中　　華　　民　　國　　100　 年　　5　　 月　　19　　日
　　　　　　　臺北高等行政法院第二庭
                              審判長法  官　徐瑞晃
                                    法  官　蔡紹良
                                    法  官　陳姿岑
上為正本係照原本作成。
如不服本裁定，應於送達後10日內向本院提出抗告狀（須按他造
人數附繕本）。
中　　華　　民　　國　　100　 年　　5　　 月　　19　　日
            　　 　　      　　　 　書記官  李依穎